臺灣基隆地方法院民事裁定　　　　　　100年度消債抗字第7號
抗　告　人
(即債務人)　倪翠芬
上列抗告人因聲請消費者債務清理（清算）事件，對於中華民國
100.年４月27日本院100.年度消債清字第14號第一審裁定提起抗
告，本院第二審合議庭裁定如下：
    主  文
抗告駁回。
抗告程序費用由抗告人負擔。
    理  由
一、本件原審裁定意旨略以：抗告人前經本院於民國（下同）98
    年４月７日以97年度消債更字第236.號裁定准伊自98年４月
    ７日12時起開始更生程序，並定98年５月18日為債權補報期
    間屆滿日，然抗告人遲至99年１月15日始提出「清償內容」
    及「清償方案」部分均為空白之更生方案，經本院司法事務
    官再於100.年２月10日通知抗告人應提出完整之更生方案，
    該通知已於100.年２月15日送達抗告人，惟抗告人並未提出
    ；另本院司法事務官分別於98年12月24日及100.年２月10日
    函請抗告人於文到10日內繳納進行更生程序所需郵務送達等
    費用新臺幣（下同）2,120.元及2,000.元，且該函文已分別
    於98年12月30日及100.年２月15日送達抗告人，惟抗告人迄
    未繳納，經本院司法事務官合法通知抗告人到院接受訊問，
    亦不到場，足認抗告人欠缺更生之誠意，且無故拖延，致本
    件更生程序已無法繼續進行；再依本院司法事務官依職權所
    調閱抗告人之稅務電子閘門資料所示，抗告人名下僅有毓華
    霖企業有限公司（原裁定誤寫為毓華霖企業股份有限公司；
    下稱毓華霖公司）之投資１筆，然抗告人於本院99年10月29
    日訊問時自陳伊現無工作，無能力繳納進行更生程序所需郵
    務送達費用2,120.元，且伊前所經營之毓華霖公司雖已解散
    ，然因積欠營業稅未清償，尚未能辦理歇業登記等語，堪認
    抗告人之財產應不敷清償清算程序之費用，故依消費者債務
    清理條例第53條第３項及第85條第１項之規定，以裁定開始
    清算程序，並同時終止清算程序。
二、抗告意旨略以：(一)伊忙於咖啡屋工作，因而忘記提出完整
    之更生方案；伊未收到任何出庭通知（伊現住「基隆市○○
    區○○街116.號」，然法院寄出之通知等公文均係寄到「基
    隆市○○區○○街112.號」），原裁定認伊經合法通知而未
    到場，欠缺更生誠意等語，實屬冤枉（上開部分係就原法院
    關於「開始清算程序」部分之裁定表示不服之抗告理由）。
    (二)伊確無能力繳納郵務送達費用，並非無誠意繳納（此部
    分則係就原法院關於「終止清算程序」部分之裁定表示不服
    之抗告理由）等語，為此提起抗告，請求廢棄原裁定等語。
三、按「債務人應於補報債權期間屆滿後十日內提出更生方案於
    法院。更生方案應記載下列事項：一、清償之金額。二、三
    個月給付一次以上之分期清償方法。三、最終清償期，自認
    可更生方案裁定確定之翌日起不得逾六年。但有特別情事者
    ，得延長為八年。債務人未依限提出更生方案者，法院得裁
    定開始清算程序。」消費者債務清理條例第53條第１至３項
    定有明文。次按「法院開始清算程序之裁定，應載明其年、
    月、日、時，並即時發生效力。前項裁定，不得抗告。」、
    「債務人之財產不敷清償清算程序之費用時，法院應裁定開
    始清算程序，並同時終止清算程序。」消費者債務清理條例
    第83條及第85 條第１項亦分別定有明文。
四、經查：(一)抗告人雖以上開抗告意旨(一)之理由主張原法院
    關於「開始清算程序」部分之裁定為不當，請求廢棄云云，
    惟依消費者債務清理條例第83條規定，就原法院關於「開始
    清算程序」部分之裁定不得抗告，本院自無審酌抗告人於抗
    告意旨(一)所主張之理由是否可信之必要《況於抗告人將基
    隆市安樂區○○○路112.巷61號房屋出售後，本院司法事務
    官寄送通知予抗告人，確係送達至基隆市○○區○○街116.
    號（見上開卷第208.、215.、245.頁）；即使係送達至基隆
    市○○區○○街112.號，該址亦為抗告人於本院司法事務官
    調查時所陳報之地址（見上開卷第217.頁），且抗告人亦能
    收受送達（見本院100.年度消債清字第14號卷第10頁）。故
    抗告人稱本院司法事務官寄送地址有誤，致伊未收到通知，
    更屬不可信》。故抗告人就原法院關於「開始清算程序」部
    分之裁定提起抗告，於法無據，應予駁回。(二)依本院司法
    事務官依職權所調取抗告人之稅務電子閘門財產所得明細表
    所示，抗告人名下僅有現已解散之毓華霖公司之投資１筆，
    復因未能繳清稅金12,678元而未能辦理歇業登記，且抗告人
    於本院司法事務官調查時自陳伊確無能力繳納進行更生程序
    所需郵務送達費用2,120.元（見本院98年度執消債更字第87
    號卷第218.頁；抗告人於本件抗告意旨亦再次陳稱伊確無力
    繳納），原審認抗告人之財產，應不敷清償清算程序之費用
    ，故依消費者債務清理條例第85條第１項之規定，於裁定開
    始清算程序同時終止清算程序，並無違誤，抗告人猶執前詞
    指摘原裁定不當，求予廢棄，為無理由，應予駁回。
五、據上論結，本件抗告為無理由，依消費者債務清理條例第15
    條，民事訴訟法第495.條之１第１項、第449.條第１項、第
    95條、第78條，裁定如主文。
中    華    民    國    100   年    8     月    31    日
                  民事庭審判長法  官  蔡聰明
                              法  官  周霙蘭
                              法  官  林金發
一、以上正本係照原本作成。
二、本裁定除以涉及法律見解具有原則上之重要性為理由外，不
    得再為抗告。
三、如提起再抗告，應於本裁定送達後10日內向本院提出再抗告
    狀，並繳納再抗告裁判費新臺幣1,000.元。
中    華    民    國    100   年    8     月    31    日
                          法院書記官  林建清